最高法院刑事判決                                八十八年度台上字第七二八號
    上  訴  人  甲○○
右上訴人因違反麻醉藥品管理條例案件，不服台灣高等法院中華民國八十七年四月一
日第二審更審判決（八十七年度上更(一)字第三一號，起訴案號：台灣新竹地方法院檢
察署八十五年度偵字第二二一六號），提起上訴，本院判決如左：
    主  文
上訴駁回。
    理  由
按刑事訴訟法第三百七十七條規定，上訴於第三審法院，非以判決違背法令為理由，
不得為之。是提起第三審上訴，應以原判決違背法令為理由，係屬法定要件。如果上
訴理由狀並未依據卷內訴訟資料，具體指摘原判決不適用何種法則或如何適用不當，
或所指摘原判決違法情事，顯與法律規定得為第三審上訴理由之違法情形，不相適合
時，均應認其上訴為違背法律上之程式，予以駁回。本件原判決綜合調查證據之結果
，認上訴人甲○○共同犯有行為時麻醉藥品管理條例第十三條之一第三項第二項第一
款非法販賣化學合成麻醉藥品未遂罪之事實，因而撤銷第一審關於上訴人部分之科刑
判決，改判仍論上訴人以上開罪名，並依未遂犯按既遂犯之刑減輕之規定，減輕其刑
後，處有期徒刑貳年陸月；扣案安非他命壹包（淨重壹玖點柒公克，袋重捌公克）沒
收，已詳認定犯罪事實之依據及憑以認定之理由，並對上訴人否認犯罪之辯詞，如
何不足採信，均已依據卷內資料予以指駁及說明，從形式上觀察，原判決並無違背法
令情形。按事實之認定，證據之取捨及證據證明力之判斷，乃事實審法院之職權，苟
無違反經驗法則及論理法則，自難指為違法。原判決論處上訴人上開罪刑，已詳述其
憑據及取捨證據之心證理由，核與證據法則尚無違背。上訴意旨仍執其在原審之辯詞
，否認共同非法販賣安非他命，係就原判決已詳為論斷與說明之事項，再為事實上之
爭執，殊非適法之第三審上訴理由。又共同正犯中之同謀犯，因其並未參與犯罪構成
要件之實施行為，僅係以其參與犯罪之謀議為其犯罪構成要件之要素，故須以嚴格之
證據證明其參與謀議。至參與分擔犯罪構成要件行為之共同正犯，對其事前有無參與
犯罪之謀議行為，無須明白認定，詳細記載，自毋庸為證據之證明。原判決既認定上
訴人係參與分擔犯罪行為實施之一般共同正犯，而非同謀犯，則對於上訴人參與實施
犯罪行為前如何為犯意聯絡及行為分擔等非待證事實，自毋庸認定及為證據之證明。
上訴意旨指摘原判決就此未詳加認定及在理由內說明，顯係違背法令云云，尚有誤會
。再上訴人確帶安非他命依約在台中火車站擬售與吳敏綱時，為警當場查獲，事證
明確，自非陷害教唆。且經核證人吳敏綱於警訊時之供證，與事實亦無不合，原判決
採為論罪基礎，亦無違證據法則。至上訴人販賣安非他命予吳敏綱，旨在營利，原判
決理由二已說明調查審認之結果，難謂有理由不備之違法。又本件事證已臻明確，原
判決復已說明不予提訊董遠進之理由，亦不能任指為調查未盡。此外，上訴人徒憑己
意，對原審職權之適法行使及原判決已詳為論斷之事項，再事爭辯，顯與法定上訴第
三審之形式要件不符，其上訴違背法律上之程式，應予駁回。
據上論結，應依刑事訴訟法第三百九十五條前段，判決如主文。
中      華      民      國    八十八    年      二      月     十一     日
                              最高法院刑事第八庭
                                  審判長法官  謝  家  鶴
                                        法官  洪  文  章
                                        法官  花  滿  堂
                                        法官  陳  世  淙
                                        法官  呂  潮  澤
      右正本證明與原本無異
                                              書  記  官
中      華      民      國    八十八    年      二      月    二十三    日
